【裁判字號】    98,交聲,1104
【裁判日期】    980930
【裁判案由】    違反道路交通管理處罰條例聲明異議
【裁判全文】
臺灣士林地方法院交通事件裁定        98年度交聲字第1104號
原處分機關  臺北市交通事件裁決所
受處分人    甲○○
上列受處分人因違反道路交通管理處罰條例案件，對於臺北市交
通事件裁決所於民國98年8 月28日所為之處分（原處分案號：北
市裁罰字第裁22-AEB357714號）聲明異議，本院裁定如下：
    主  文
異議駁回。
    理  由
一、原處分意旨略以：異議人即受所處分人所有之車牌號碼BR-3
    882 號自用一般小客車，於98年5 月16日04時40分許，在臺
    北市○○區○○路240 巷19號週邊，經警以其「在禁止臨時
    停車之處所停車」之違規，逕行製單舉發，受處分人於舉發
    通知單上所載應到案日期前到案陳述意見，經臺北市交通事
    件裁決所函詢原舉發單位調查後，仍認定其有上開違規行為
    者，爰依道路交通管理處罰條例第56條第1 項第1 款規定、
    違反道路交通管理事件統一裁罰基準及處理細則第41、43、
    44、67條及違反道路交通管理事件統一裁罰基準表之規定，
    裁處受處分人新台幣（下同）900 元罰鍰。
二、聲明異議意旨略以：受處分人所有之自小客車BR-3882 號於
    98年5 月16日，在臺北市○○區○○路240 巷19號旁停放車
    輛，被民眾檢舉（聲明異議狀誤載為「逕行舉發」）其「在
    禁止臨時停車之處所停車」遭員警逕行舉發違規之案件，與
    受處分人之前在同一地點，遭民眾檢舉在「禁止臨時停車之
    處所停車」而經員警舉發之交通違規案件，二案採證照片相
    似度雷同，足認本件可能有將同一交通違規事件重複為二次
    處罰之可能。故爰依法聲明異議，請求撤銷原處分等語。
三、按禁止臨時停車線為紅色實線，用以指示禁止臨時停車路段
    ，其禁止時間為全日24小時，道路交通標誌標線號誌設置規
    則第169 條第1 項、第2 項定有明文；設有禁止臨時停車標
    誌、標線處所不得臨時停車，而禁止臨時停車處所不得停車
    ，道路交通安全規則第111 條第1 項第3 款及第112 條第1
    項第1 款亦定有明文。次按汽車駕駛人在設有禁止臨時停車
    處所停車，處600 元以上1,200 元以下罰鍰，道路交通管理
    處罰條例第56條第1 項第1 款定有明文。
四、經查：
  (一)受處分人有於98年5 月16日04時40分許，將其所有之車牌號
    碼BR-3882 號自用一般小客車，停放在臺北市○○區○○路
    240 巷19號旁之路面邊線劃有紅色實線之違規事實，除為受
    處分人於聲明異議狀中所不否認外，並有採證照片2 張附卷
    可稽（見本院卷第4 、11頁），是受處分人確有在上開時間
    ，將其所有之上述汽車，停放於上述地點之交通違規事實，
    應堪認定。
  (二)按對於違反本條例之行為者，民眾得敘明違規事實或檢具違
    規證據資料，向公路主管或警察機關檢舉，經查證屬實者，
    應即舉發，道路交通管理處罰條例第7 條之1 定有明文；而
    此項民眾舉發所附違規證據係以科學儀器取得，足資認定違
    規事實者，得逕行舉發，復為違反道路交通管理事件統一裁
    罰基準及處理細則第22條第2 項所明定。據此，足見一般民
    眾本即得舉發交通違規之行為，且檢附之證據如係以科學儀
    器取得，即可作為認定違規事實之證據。
  (三)本件違規事實係由民眾檢具照片向臺北市長信箱檢舉，經臺
    北市政府警察局信義分局查證屬實，該分局即因受處分人有
    「在劃有紅線路段停車」之違規行為，以舉發通知單（單號
    ：北市警交大字第AEB357714 號）逕行舉發，此有本院公務
    電話紀錄查詢表及民眾檢舉網路資料各1 紙附卷可稽（見本
    院卷第17至18頁），依上開說明，本案交通違規事件之舉發
    程序既與前揭之法令規定相符，足認本案交通違規之舉發程
    序確屬合法。
  (四)復次，受處分人除本次之交通違規事件外，其於98年5 月13
    日在同一地點，亦因同一車輛有同一違規原因而遭舉發，其
    遭舉發之違反道路交通管理事件通知單單號為AI0000000 號
    （下稱前案）乙節，有卷附之臺北市政府警察局信義分局98
    年8 月17日北市警信分交字第09835116200 號函文可稽，而
    堪認定，足見確有受處分人所稱之同一車輛在同一地點，在
    不同時間，有因同一違規原因，而遭舉發開罰之情形。
  (五)再者，經本院比對本案舉發照片與前案舉發照片（見本院卷
    第14至16頁，臺北市政府警察局信義分局98年9 月23日北市
    警信分交字第09832364300 號函文1 紙及函附所附之照片4
    張）：由前案之照片可明顯看出受處分人所有車輛之右後輪
    係完全壓在紅實線上，而本案舉發照片上之係爭車輛右後輪
    係貼近路緣，紅實線係在右後車輪之內側；及前案照片中尚
    可完全看到該車後方之排水溝溝蓋，惟本案之舉發照片中車
    後方之排水溝溝蓋則有溝蓋左上角遭右後車身覆蓋住視線之
    情況，是足認本案之舉發照片與前案之舉發照片並不相同，
    故受處分人上開：本案與前案之採證照片雷同，有同一事件
    兩次處罰云云之辯解，即難為本院所採信。
五、綜上所述，受處分人既確於前揭時、地在設有禁止臨時停車
    標線之處所停車之違規行為，從而原處分機關依道路交通管
    理處罰條例第56條第1 項第1 款之規定，裁處受處分人900
    元罰鍰，核無違誤，本件異議為無理由，應予駁回。
據上論斷，依道路交通案件處理辦法第19條，裁定如主文。
中    華    民    國    98    年    9     月    30    日
                        交通法庭法  官  吳志豪
以上正本證明與原本無異。
如不服本裁定應於送達後5 日內向本院提出抗告狀。
                                書記官  陳芝箖
中    華    民    國    98    年    9     月    30    日


司法院資訊處製作；財團法人民間司法改革基金會備份。
